55 2763 7327 brianmiranda@outlook.com b0zk0.github.io



Desarrollador e investigador web de la Ciudad de México. También estoy familiarizado con diseño UX y diseño responsivo, y también hago investigación sobre varios temas del Internet, particularmente sobre cibercultura, moderación de comunidades en línea, desinformación, activismo político, censura del Internet, regulación/gobernanza de las plataformas digitales, software de código abierto, DRM, acoso cibernético y las diversas intersecciones entre la salud mental y las redes sociales.

Educación

ENE 2011 - MAY 2014 Universidad Tecnológica de México

Licenciatura en Diseño Gráfico

JUL 2015 - NOV 2016 Universidad Tecnológica de México

Seminario en Diseño Multimedia

JUL 2018 - NOV 2018 codecademy.com Build Websites from Scratch

Pro Intensive Course

ENE 2020 - ABR 2020 coderhouse.com.mx Curso de Desarrollo UX/UI

Habilidades

Tecnicas:

HTML & CSS avanzado JavaScript intermedio Bootstrap, jQuery y React.js Flujo de trabajo en Git

Diseño:

Adobe XD, Figma y Sketch Adobe CC (AI, PS, DW y AE)

Investigación UI/UX:

Entrevistas con usuarios, diseño y análisis de encuestas cualitativas/cuantitativas, workshop design.

Generales:

Inglés avanzado, resolución de problemas, pensamiento crítico, team player, gestión de proyectos, fast learner.

Experiencia

FEB 2012 - AGO 2014 Magicorp México

Técnico de restauración de películas antiguas

Restauración digital de películas usando Blackmagic DaVinci Revival. Eliminación de problemas como polvo, grano, scratches, flickering, y cuadros defectuosos.

OCT 2014 - OCT 2015

Muv Lab

Animador 2D, servicio social

Preproducción, guión, storyboarding y animatics. Animación 2D con Toon Boom Harmony y Adobe After Effects. Post-producción.

NOV 2015 - ABR 2018

Manatí Media

Diseñador Motion Graphics

Creación de motion graphics para agencia de marketing. Vídeos promocionales, pantallas informativas, vídeos de comunicación interna para empresas, entre otros.

DIC 2018 - JUL 2021

Memórica México / Presidencia de la República Jefe de Área de Diseño Multimedia

Maquetación, desarrollo e implementación front-end de memoricamexico.gob.mx. Usé varias tecnologías, incluyendo JavaScript y Bootstrap para ayudar a crear un sitio web gubernamental para documentos históricos. Sitio creado asegurando viabilidad de UI/UX.

DIC 2021 - MAR 2022

PepsiCo, GBS Frito-Lay North America Jr. Multimedia Web Designer

Adaptación de elementos visuales para digital tool kits, publicaciones en redes sociales y anuncios digitales para cartera de marcas de Frito-Lay North America.

MAY 2022 - OCT 2024 Cafebrería El Péndulo Sr. Diseñador Web

Mantenimiento del sitio así como rediseño de algunas secciones. También llevé la estrategia de email marketing.

Referencias

Felipe Cortina Latapí

Director general y fundador // Manatí Media y Axfel S.C. fcortina@axfel.com

Kassia Frida Rubi Estrella

Brand Content Manager // PepsiCo kassia.fr@outlook.com

María Angélica Santa María Daffunchio

Director de diseño // Memórica México / Presidencia de la República angie.smd@gmail.com

Aida Fernanda Jiménez Ruvalcaba

Diseñador gráfico // Cafebrería El Péndulo paidajicama@gmail.com